最高法院刑事裁定　　　　　　　　　 111年度台抗字第1040號
再 抗告 人　何焜寶



上列再抗告人因加重詐欺等罪定應執行刑案件，不服臺灣高等法
院臺中分院中華民國111年6月28日駁回其抗告之裁定（111 年度
抗字第572號），提起再抗告，本院裁定如下：
    主  文
再抗告駁回。
    理  由
一、按裁判確定前犯數罪者，併合處罰之；又數罪併罰，有2 裁
    判以上宣告多數有期徒刑者，於各刑中之最長期以上，各刑
    合併之刑期以下，定其應執行之刑期，但不得逾30年，刑法
    第50條第1 項前段、第51條第5 款、第53條定有明文。至定
    應執行刑，乃別於刑法第57條針對個別犯罪之特別量刑程序
    ，係對犯罪行為人及其所犯各罪之總檢視，其裁量權之行使
    ，應兼衡罪責相當及特別預防之刑罰目的，具體審酌行為人
    所犯各罪反應出之人格、犯罪傾向，並審酌整體犯罪過程之
    各罪關係（例如各行為彼此間之關聯性《數罪間時間、空間
    、法益之異同性》、所侵害法益之專屬性或同一性、數罪對
    法益侵害之加重效應等）等情狀綜合判斷，倘裁量結果未逾
    法定範圍，且符合上開罪責相當原則之法規範目的，而無濫
    權情形者，自無違法可言。
二、本件再抗告人何焜寶犯如原裁定附表（下稱附表）編號1 至
    16所示加重詐欺各罪（計41罪），均經附表所示之法院判處
    附表所示之罪刑確定，原審即最後事實審法院審核後，認第
    一審以檢察官之聲請為正當，且審酌其中附表編號1至2、編
    號3至4、編號5至7、編號8 至10、編號11至12、編號13至16
    所示各罪，業分別定應執行刑有期徒刑2 年、1年4月、1年7
    月、2年6月、1年6月、1年8月確定，兼衡再抗告人所犯各罪
    之次數、情節、罪質等綜合考量後，就所犯數罪整體非難評
    價，酌定應執行刑為有期徒刑6 年為適當，予以維持，而駁
    回再抗告人於第二審之抗告，既未逾越法律規定之範圍（宣
    告刑總和有期徒刑48年1 月，上限為有期徒刑30年），亦與
    法規範目的無違，而無濫權情形，核屬法院裁量職權之適法
    行使，於法並無不合。
三、再抗告意旨略以：再抗告人另有詐欺案件，於民國111 年 3
    月30日經臺灣雲林地方法院（下稱雲林地院）111 年度訴字
    第71號判決，因此本件定應執行刑之最後判決法院應為雲林
    地院，且原裁定應合併定刑，原裁定既有違誤，懇請撤銷等
    語。
四、惟按，刑法第50條第1 項前段規定「裁判確定前犯數罪者，
    併合處罰之」，所謂裁判確定，係指首先確定之科刑判決而
    言，亦即以該首先判決確定之日為基準，在該確定日期之前
    所犯各罪，應依刑法第51條規定，定其應執行之刑；又最後
    事實審法院之檢察官依刑事訴訟法第477 條第1 項規定聲請
    該法院裁定應執行刑者，基於不告不理原則，最後事實審法
    院應以檢察官所聲請定其應執行刑之內容，作為審查及定應
    執行刑之範圍，不得任意擴張並予審理裁判，否則即有未受
    請求之事項予以裁判之違法。原裁定以檢察官本件之聲請，
    附表編號1 至16所示加重詐欺各罪合於裁判確定前犯數罪之
    要件，因認聲請為正當，於法並無不合；至再抗告人再抗告
    意旨所稱之雲林地院111年度訴字第71號案件（於111年5月2
    日判決確定），既未據檢察官聲請與本件各罪定應執行刑，
    原裁定未併予審酌，即無不合。從而，再抗告意旨徒以原裁
    定未併予合併定刑且犯罪事實最後判決法院應係雲林地院，
    主張原裁定違誤，係徒憑己見，任意指摘，本件再抗告為無
    理由，應予駁回。
據上論結，應依刑事訴訟法第412條，裁定如主文。 
中    華    民    國   111    年    8     月    11    日
                  刑事第二庭審判長法  官  林  勤  純  
                                  法  官  莊  松  泉  
                                  法  官  李  釱  任  
                                  法  官  吳  秋  宏  
                                  法  官  王  梅  英  
本件正本證明與原本無異
                                  書記官
中    華    民    國   111    年    8     月    22    日